臺灣基隆地方法院民事判決　　　　　　　　　　　　　九十二年度訴字第五六九號
　　原　　　告　甲○○
　　被　　　告　乙○○
　　　　　　　　丙○○
當事人間損害賠償事件，經本院刑事庭移送前來，本院於民國九十三年九月十七日言
詞辯論終結，判決如下：
    主  文
被告乙○○應給付原告新臺幣伍萬元及自民國九十二年三月十八日起至清償日止，按
年息百分之五計算之利息。
被告丙○○應給付原告新臺幣貳拾伍萬元及自民國九十二年三月十八日起至清償日止
，按年息百分之五計算之利息。
訴訟費用由被告乙○○負擔十六分之一、被告丙○○負擔十六分之五，餘由原告負擔
。
    事實及理由
壹、原告主張：
一、原告與被告乙○○原共同出資購買龍欣拾陸號漁船，由被告乙○○負責雇用船長
    出海作業，嗣被告乙○○未得原告同意擅自出售上揭漁船，原告於九十一年一月
    二十日下午五時許，前往基隆市○○街三０三巷十四弄三號找被告乙○○理論，
    竟遭被告乙○○先持拖把木柄作勢欲毆打原告，經他人阻止未得逞，又接續徒手
    推打原告身體，致原告跌倒在地，因此受有頭部外傷、右手挫傷合併中、小指撕
    裂傷等傷害。
二、被告丙○○所有之車牌號碼為ＶＰ—０８７５號自用小客車於九十一年六月二十
    九日中午一時五十分許，在台北縣政府警察局萬里分駐所前遭不明人士刺破車輪
    毀損。被告丙○○誤認係原告及友人所有，因此心生不滿，於同日下午二時三十
    分許，見原告駕駛車號５Ｇ—３４２６小客車搭載友人停在台北縣萬里鄉○○路
    十五之二號前，竟夥同不詳姓名男子十餘名，共同持木棍、球棒毆打原告，致原
    告受有左肩甲骨骨折、左腓骨骨折、左下肢撕裂傷長一公分、左手撕裂傷長二公
    分、右下肢撕裂傷長一公分、頭皮血腫、背及四肢多處挫傷等傷害。
三、被告二人行為均構成對原告之侵權行為，造成原告精神莫大之損害，為此分別向
    被告請求精神慰撫金。為此聲明如下：
（一）被告乙○○應賠償原告新台幣三十萬元，及自起訴狀繕本送達翌日起至清償日
      止，按年息百分之五計算之利息。
（二）被告丙○○應賠償原告新台幣五十萬元，及自起訴狀繕本送達翌日起至清償日
      止，按年息百分之五計算之利息。
貳、被告等均請求駁回原告之訴。
參、得心證之理由：
一、按因故意或過失不法侵害他人權利者，負損害賠償責任；再不法侵害他人之身體
    、健康，被害人雖非財產上之損害，亦得請求賠償相當之金額，民法第一百八十
    四條第一項前段、第一百九十五條第一項分別定有明文。
二、原告主張被告乙○○、丙○○等分別於原告前述之時間、地點傷害原告之事實，
    不為被告等所爭執外，且有被告乙○○、丙○○傷害原告之刑事案件業據本院刑
    事庭九十一年自字第八號、台灣高等法院九十二年度上訴字第三九九七號判決被
    告等有罪之案卷可資參照，被告乙○○、被告丙○○確實分別有傷害原告身體之
    侵權行為，足堪認定，依據前揭法條規定，被告等當應負非財產上之損害賠償責
    任。
三、而按慰藉金之賠償須以人格權遭遇侵害，使精神上受有痛苦為必要，其核給之標
    準固與財產上損害之計算不同，然非不可斟酌雙方身分資力與加害程度，及其他
    各種情形核定相當之數額（最高法院五十一年臺上字第二二三號判例意旨參照）
    。原告主張其遭被告傷害精神上受到損害，因此請求被告乙○○賠償精神慰撫金
    三十萬元及遲延利息，被告丙○○五十萬元及遲延利息，以資慰藉。於本院協商
    兩造和解過程中，被告乙○○表示其僅能賠償五萬元，被告丙○○表示僅能賠償
    三萬元。本院審酌原告為分別從事裝潢及法拍屋工作，被告乙○○則為漁民，本
    件侵權行為係原告先主動尋找被告乙○○理論，而被告乙○○對原告傷害之方式
    係以徒手推倒原告導致受傷，及診斷證明書上記載受傷程度為挫傷、撕裂傷等較
    輕微之傷害等情狀，認被告乙○○應賠償原告之慰撫金以五萬元為適當；被告丙
    ○○則目前無業狀態，本件侵權行為係以糾集多人及持用木棍、球棒此危害較鉅
    方式傷害原告，且原告所受傷害多處骨折之重大傷害等情狀，認本件精神慰撫金
    以二十五萬元為相當，原告對被告等逾上揭數額之請求，顯屬過高不能准許。
四、綜上所陳，原告主張被告等分別因傷害行為侵害其身體造成其受有精神上損害乙
    節，應可認定。從而，原告依侵權行為之法律關係，請求被告乙○○給付五萬元
    ，及自起訴狀繕本送達翌日即九十二年三月十八日起至清償日止，按年息百分之
    五計算之利息，被告丙○○給付二十五萬元，及自起訴狀繕本送達翌日即九十二
    年三月十八日起至清償日止，按年息百分之五計算之利息，均為有理由，應予准
    許。逾此範圍之主張，尚乏依據而如前所述，自應予以駁回。
五、訴訟費用負擔之依據：民事訴訟法第七十九條、第八十五條第一項。
中　　　華　　　民　　　國　　九十三　　年　　　九　　　月　　 三十 　　日
                                    臺灣基隆地方法院民事庭
                                        法      官  王翠芬
右為正本係照原本作成。
對於本件判決如有不服，應於收受送達後二十日內向本院提出上訴書狀，敘述上訴之
理由，上訴於臺灣高等法院，並按他造當事人之人數附具繕本。
中　　　華　　　民　　　國　　九十三　　年　　　九　　　月　　 三十 　　日
                                        法院書記官  修丕龍
